最高法院刑事判決　　　　　　九十六年度台上字第三七五一號
上　訴　人　甲○○
上列上訴人因違反毒品危害防制條例案件，不服台灣高等法院中
華民國九十六年二月十六日第二審判決（九十六年度上訴字第一
四０號，起訴案號：台灣板橋地方法院檢察署九十五年度毒偵字
第五九六六號），提起上訴，本院判決如下：
    主  文
上訴駁回。
    理  由
一、施用第一級毒品部分：
按刑事訴訟法第三百七十七條規定，上訴於第三審法院，非以判
決違背法令為理由，不得為之。是提起第三審上訴，應以原判決
違背法令為理由，係屬法定要件。如果上訴理由書狀並未依據卷
內訴訟資料，具體指摘原判決不適用何種法則或如何適用不當，
或所指摘原判決違法情事，顯與法律規定得為第三審上訴理由之
違法情形，不相適合時，均應認其上訴為違背法律上之程式，予
以駁回。本件上訴人甲○○上訴意旨略稱：上訴人於民國九十五
年七月二十二日晚上八時許，固因施用第一級毒品海洛因為警查
獲，然此與台灣台北地方法院九十五年度訴字第一五０四號刑事
判決認定上訴人於九十五年四月二十日被查獲施用第一級毒品海
洛因之犯行，有修正前刑法所定之連續犯關係，原判決對此未加
論述，自有違背法令云云。
惟查原判決認定上訴人有原判決事實欄所載於九十五年七月二十
二日晚上八時許施用第一級毒品海洛因之犯行，因而維持第一審
論處上訴人施用第一級毒品罪刑部分之判決，駁回上訴人就該部
分在第二審之上訴，已詳敘其調查證據之結果及證據取捨並認定
事實之理由。所為論斷，均有卷存證據資料可資覆按，並無採證
或認定事實違背經驗法則或論理法則，或有理由不備、理由矛盾
或其他違背法令之情形。再查刑法有關連續犯之規定，已於九十
四年二月二日修正公布時，予以刪除，並自九十五年七月一日起
施行。考其立法理由，係以實務上對連續犯所謂「概括犯意」之
認定，經常可連綿數年之久，不無鼓勵犯罪之嫌，亦使國家刑罰
權之行使發生不合理之現象；因此，基於連續犯原為數罪之本質
及刑罰公平之考量，爰刪除有關連續犯之規定。上訴人本件施用
第一級毒品之行為，既係於刑法有關連續犯規定經刪除後所為，
且與其在九十五年四月二十日以前之施用第一級毒品行為，其間
相距已逾三個月之久，自無修正前刑法有關連續犯規定之適用。
原判決對此未加論述，雖稍有瑕疵，然於判決之主旨並無影響，
自不得執為適法之第三審上訴理由。上訴人對於施用第一級毒品
部分之上訴為違背法律上之程式，應予以駁回。
二、施用第二級毒品部分：
按刑事訴訟法第三百七十六條所列各罪之案件，經第二審判決者
，不得上訴於第三審法院，法有明文。又上訴未聲明為一部者，
視為全部上訴，同法第三百四十八條第一項亦有明定。查上訴人
不服原判決，於九十六年三月十二日提起第三審上訴，其中上訴
人施用第二級毒品安非他命之犯行，經原判決維持第一審適用毒
品危害防制條例第十條第二項論處其施用第二級毒品罪部分，核
屬刑事訴訟法第三百七十六條第一款之案件，依上開說明，既經
第二審判決，自不得上訴於第三審法院。上訴人竟復對該部分提
起上訴，顯為法所不許，應予以駁回。
據上論結，應依刑事訴訟法第三百九十五條前段，判決如主文。
中　　華　　民　　國　九十六　年　　七　　月　 十二 　日
                      最高法院刑事第八庭
                          審判長法官  陳　正　庸
                                法官  賴　忠　星
                                法官  林　開　任
                                法官  林　立　華
                                法官  吳　　　燦
      本件正本證明與原本無異
                                      書  記  官
中　　華　　民　　國　九十六　年　　七　　月　 十七 　日
                                                Ａ
